臺灣花蓮地方法院刑事判決
110年度訴字第47號
公  訴  人  臺灣花蓮地方檢察署檢察官
被      告  林三郎



            李小艶


共     同   李文平律師
選任辯護人  張照堂律師
被      告  郭金蘭


輔  佐  人  郭偲琦
即被告之女          

上列被告因傷害案件，經檢察官提起公訴（109年度偵字第3885
號），被告等就被訴事實為有罪之陳述，經本院合議庭裁定由受
命法官獨任行簡式審判程序審理，判決如下：
    主  文
乙○○共同犯傷害罪，處拘役二十日，如易科罰金，以新臺幣一千
元折算一日。
李小豔犯如附表編號1至3所示之罪，各處如附表編號1至3所示之
刑及沒收。所處之刑，應執行拘役二十五日，如易科罰金，以新
臺幣一千元折算一日。
丙○○犯傷害罪，處拘役十五日，如易科罰金，以新臺幣一千元折
算一日。
    犯罪事實
一、乙○○與李小艷為夫妻，在鯉魚潭山湖碼頭從事湖上遊船事業
    ，己○○、丙○○、戊○○則在址設花蓮縣○○鄉○○村○段00號之潭
    大陸小吃店從事餐飲工作。其等於民國109年7月26日13時許
    ，在潭大陸小吃店前因故起爭執，乙○○、李小艷遂共同基於
    傷害之犯意，於同日13時20分許，在潭大陸小吃店前，由乙○○徒手與己○○扭打、互毆，李小艷再以腳踢己○○（己○○涉嫌
    傷害乙○○、李小豔部分，現停止審判中）。丙○○見狀欲上前
    阻止時，李小艷另基於傷害之犯意，以木棍（未扣案）毆打
    丙○○臉部，致丙○○受有臉部鈍傷、腦震盪之傷害。丙○○亦基
    於傷害之犯意，持鐵製伸縮棚搖動桿毆打乙○○之身體。嗣後
    雙方被他人拉開，衝突暫歇，未幾，李小艷又承前傷害己○○
    之犯意，復持未扣案之木棍前往上開小吃店前與己○○發生推
    擠，並持棍子往己○○身上揮打，戊○○上前阻止時，李小艷又
    基於傷害之犯意，持扣案藍色遮陽帽揮打戊○○，致戊○○受有
    頭部鈍傷合併暈眩、左側肩膀鈍挫傷之傷害。上開接續之衝
    突則造成乙○○受有左肩及後背多處瘀傷挫傷之傷害；己○○受
    有左前胸壁擦挫傷、下背鈍挫傷、左肩膀鈍挫傷、左膝鈍挫
    傷等傷害。
二、案經乙○○、己○○、丙○○、戊○○訴由花蓮縣警察局吉安分局報
    告臺灣花蓮地方檢察署檢察官偵查起訴。
    理  由
一、本件被告乙○○、李小豔、丙○○所犯均係死刑、無期徒刑、最
    輕本刑為3年以上有期徒刑以外之罪，其等於本院準備程序
    中對被訴事實為有罪之陳述，經法官告知被告簡式審判程序
    之旨，並聽取檢察官、被告、辯護人之意見後，由本院依刑
    事訴訟法第273條之1第1項之規定，裁定改依簡式審判程序
    審理，先予敘明。
二、上開犯罪事實，業據被告乙○○、李小豔及丙○○於本院準備程
    序及審理時坦白承認（見本院卷第305、306、309、337、38
    1頁），核與被告乙○○、李小豔、丙○○以證人身分於警詢及
    偵查中所為之證述（見警卷第7至11、13至19、23至27、39
    至43、47至51、53至59、61至65、89至93頁，偵卷第50至58
    頁）、證人即告訴人己○○、戊○○於警詢及偵查中證述之情節
    （見警卷第81至85、97至101頁，偵卷第51至54頁）相符，
    並有衛生福利部花蓮醫院診斷證明書（乙○○）、佛教慈濟醫
    療財團法人花蓮慈濟醫院診斷證明書（己○○、丙○○、戊○○）
    、同院110年9月23日慈醫文字第1100002504號函檢附之戊○○
    病歷及光碟、現場監視器及錄影影像光碟暨本院歷次準備程
    序勘驗筆錄各1份、現場照片1張、現場監視器畫面擷圖11張
    、傷勢照片8張（見警卷第107、111至115、117至135頁，本
    院卷第167至172、291至299、311至317、341至345頁，監視
    器及錄影光碟存放於偵卷末存放袋及本院卷第125頁信封袋
    內）等在卷得佐，另有被告李小豔當庭提出之藍色遮陽帽1
    個扣案可憑，足認被告乙○○、李小豔、丙○○之任意性自白與
    事實相符，洵堪採信。本件事證明確，被告3人之犯行堪以
    認定，應予依法論科。
三、論罪及刑之酌科：
（一）核被告乙○○、李小豔、丙○○所為，均係犯刑法第277條第1
      項之傷害罪。
（二）被告李小豔所為傷害己○○之先後二次衝突舉動，均係在同
      一地點、密切接近之時間實施，各行為間之獨立性極為薄
      弱，依一般社會觀念難以強行分離，顯係基於單一犯意所
      為，應包括於一行為予以評價，屬接續犯，僅應論以一罪
      。
（三）查被告乙○○、李小豔就傷害己○○部分之犯行，有犯意聯絡
      及行為分擔，應依刑法第28條，論以共同正犯。
（四）被告李小豔所為傷害己○○、丙○○、戊○○之犯行，犯意各別
      ，行為互殊，應予分論併罰。
（五）爰以行為人之責任為基礎，審酌被告3人：1、被告李小豔
      、丙○○前均未有任何犯罪科刑紀錄，被告乙○○則於本案發
      生前5年內，無其他犯罪紀錄，有其等之臺灣高等法院被
      告前案紀錄表各1份附卷可按，素行均尚稱良好；2、遇事
      不思以平和及理性之方式解決，即率爾出手攻擊對方，實
      屬不該；3、犯後於本院準備程序時均已坦承犯行，且雙
      方均有意願商談和解，但嗣仍因就和解條件未能達成共識
      而破局；4、被告乙○○二專畢業，之前為職業軍人，現已
      退伍，被告李小豔則是高中畢業，被告乙○○、李小豔二人
      現一起在鯉魚潭從事遊艇業，月收入共約新臺幣（下同）
      6、7萬元，共同撫育2名未成年子女，現每月尚要支付1萬
      7,600元之房貸，經濟狀況普通；被告丙○○則為國小畢業
      ，目前從事餐飲業，月收入約2萬元，經濟狀況普通，喪
      偶，目前與輔佐人丁○○及另一名兒子同住，無需要扶養之
      親屬（其等供述見本院卷第388頁）；5、其等之犯罪動機
      、目的、手段、所受傷勢嚴重程度等一切情狀，各量處如
      主文所示之刑，並考量被告李小豔所為上揭犯行，犯罪時
      間相近，復係因同一衝突所衍生之犯行，數罪對法益侵害
      之加重效應較低，且自白犯行，為有效節省司法資源等因
      素，依刑法第51條第6款定其應執行之刑如主文所示，並
      均依刑法第41條第1項前段諭知如易科罰金之折算標準。
四、關於沒收：
（一）扣案之藍色遮陽帽1個，係被告李小豔所有並持用以為本
      案傷害戊○○所用之物，業據被告於本院審理中供承明確（
      見本院卷第173、174、306頁），自應依刑法第38條第2項
      ，於被告李小豔傷害戊○○犯行主文項下宣告沒收。　
（二）至未扣案之木棍、鐵製伸縮棚搖動桿，雖亦分係被告李小
      豔、丙○○持之供本案上開傷害犯行所用之物，然無證據證
      明係被告李小豔、丙○○所有，亦無證據可認上開器具現仍
      存在而尚未滅失，是為避免日後執行沒收或追徵而過度耗
      費有限之司法資源，應認宣告沒收該物品欠缺刑法上之重
      要性，爰依刑法第38條之2 第2 項規定，不予宣告沒收。
據上論斷，應依刑事訴訟法第273條之1第1項、第299條第1項前
段，判決如主文。
本案經檢察官甲○○提起公訴，檢察官王柏舜到庭執行職務。
中　　華　　民　　國　　111 　年　　1 　　月　　27　　日
　　　　　　　　　刑事第一庭    法　官　吳明駿
以上正本證明與原本無異。
如不服本判決應於收受送達後20日內向本院提出上訴書狀，並應
敘述具體理由。其未敘述上訴理由者，應於上訴期間屆滿後20日
內向本院補提理由書(均須按他造當事人之人數附繕本)「切勿逕
送上級法院」。告訴人或被害人如對於本判決不服者，應具備理
由請求檢察官上訴，其上訴期間之計算係以檢察官收受判決正本
之日期為準。
辯護人依據刑事訴訟法第346條、公設辯護人條例第17條及律師
法第32 條第2項、第36條等規定之意旨，尚負有提供法律知識、
協助被告之義務（含得為被告之利益提起上訴，但不得與被告明
示之意思相反）。
中　　華　　民　　國　　111 　年　　1 　　月　　27　　日
　　　　　　　　　　　　　　　　書記官　陳姿利
附表：
編號 所處之刑及沒收 備註 1 李小豔共同犯傷害罪，處拘役二十日，如易科罰金，以新臺幣一千元折算一日。 傷害己○○部分 2 李小豔犯傷害罪，處拘役十五日，如易科罰金，以新臺幣一千元折算一日。 傷害丙○○部分 3 李小豔犯傷害罪，處拘役十日，如易科罰金，以新臺幣一千元折算一日。扣案之藍色遮陽帽一個沒收。 傷害戊○○部分 
附錄本案論罪科刑法條：
中華民國刑法第277條
傷害人之身體或健康者，處5年以下有期徒刑、拘役或50萬元以
下罰金。
犯前項之罪，因而致人於死者，處無期徒刑或7年以上有期徒刑
；致重傷者，處3年以上10年以下有期徒刑。